# 销售设备给融资租赁公司，再租给子公司，质押特许经营权及收益权及预计负债等问题

提问人：tailwind 时间：2019-01-17 20:12:36
您好陈版，请教关于环保企业融资租赁事宜，A 是环保公司，B 是融资租赁公司，C 是A 的全资外地项目公司，A采购一批设备约 1500 万销售给 B，B 再融资租赁给C，C 与 B 的融资租赁合同约定手续费约 50 万元，另还签订抵押合同，特许经营权质押担保合同，A 与B签订股权质押合同、保证合同。C 在做一个BOT项目，由A 承接了C的 EPC工程，前述设备作为EPC 合同的组成部分，请问： 1 、融资租赁手续费是否作为未确认融资费用；
2 、A 销售设备时借：应收账款，贷：工程结算，贷：应交税费-销项税，C账面借：无形资产、未确认融资费用，贷：长期应付款，这样处理是否合适；
3 、C 将应收账款收益权质押给 B，即将唯一的银行账户与 B共管，约定未给质权人书面同意，C 不能支取、划转或以其他任何方式处分、使用账户内的金额，在实际执行中，是通过网银三级复核的形式，由 B最终在网银上控制经营支出，日常支出并未受到影响。请问在披露时，这块是否作为受限制货币资金？ 4 、C 项目需要预计污水处理运营项目设备重置费用和设备大修理支出，C 区分设备和建筑物分别按一定年计提率来预计负债，请问如何取得经验数据来验证 C 的计提比率是否合理？这块预计发生支出的现值是否应确认为无形资产？折现率是否参考长期贷款利率即可？辛苦陈版了，谢谢

回答人：chenyiwei
1 、从该交易的经济实质看，站在 A 的合并报表层面，该交易实际上是合并集团以该设备为抵押从Ｂ（租赁公司）获取融资。但这个交易并不影响合并报表层面对参与 BOT 项目的会计处理。
据此，融资租赁手续费属于合并报表层面取得借款的直接交易费用，应计入未确认融资费用，在租赁期内按实际利率法摊销，计入各期利息支出。
2 、销售和采购设备，A、C 的单户报表中分别正常按销售、采购处理即可。
3 、不属于受限制的货币资金（自主支配权实质未受限，资金未被实际冻结）。
4 、结合行业数据分析其合理性。由于重置和修理支出更多地与运营期内对资产的消耗有关，因此不建议在建设期间预提计入无形资产成本，而是建议在运营期内逐期计提（在两次大修理或重置之间的间隔期），直接计入各期运营成本。

提问人：ying0518 时间：2019-01-21 10:22:34
3 、仍属于受限制的货币资金（被设定质押，虽然该项质押权仅仅是保护性权利，资金未被实际冻结）。
陈版，该货币资金虽然受限，但应符合现金定义，且与其他情形下的受限不同（如质押），因此无需在所有权受限附注中披露，这样理解对吗？

回答人：chenyiwei
也可以这样处理。对此没有定论。谢谢！